【裁判字號】    95,上易,101
【裁判日期】    950620
【裁判案由】    竊盜
【裁判全文】
臺灣高等法院臺南分院刑事判決         95年度上易字第101號
上  訴  人
即  被  告  乙○○
上列上訴人因竊盜案件，不服臺灣台南地方法院94年度易字第94
5號中華民國95年1月11日第一審判決（起訴案號：臺灣台南地方
法院檢察署94年度偵字第11774號，併辦案號：同署95年度偵字
第6619號、第7998號），提起上訴，本院判決如下：
    主  文
原判決撤銷。
乙○○連續攜帶兇器竊盜，處有期徒刑玖月。扣案螺絲起子壹支
沒收之。
    事  實
一、乙○○基於意圖為自己不法所有之概括犯意，先後於：
    (1)94年8月27日凌晨二時許，在台南市○○路與小東路口，
      以不詳方式竊取王冠鎰所有放置於車牌號碼ＬＶ七－一二
      七號重機車置物箱內之背包乙只（內有序號為0000000000
      00000號之ＮＯＫＩＡ對行動電話乙具、身分證乙張等物
      ），得手後於翌日（28日）下午二時許，持至不知情之施
      宗佑所經營，位於台南市○區○○路四五六號現代通訊生
      活館以新台幣【下同】五百元之代價變賣，所得供己花用
      。
    (2)民國九十四年九月十八日二十二時許，在台南市○○路二
      段及公園北路交岔口處之台南公園旁，攜帶其所有，客觀
      上對人之生命、身體構成威脅，足資為兇器之螺絲起子一
      支，並以之撬開甲○○所有，停放於台南公園旁之車號Ｏ
      ＰＨ─三九五號機車置物箱，並竊得甲○○所有，置於該
      置物箱內之行動電話手機一支及皮包一只（內含甲○○之
      健保卡、國民身分證、提款卡各一張、現金二百元）。
    (3)乙○○復承前開竊盜之概括犯意，於同日二十三時許，再
      次持前開螺絲起子，撬開張尹夢所有，停放於台南公園旁
      之車號Ｈ３Ｐ─六０八號機車置物箱，並竊取張尹夢所有
      ，置於該置物箱內之行動電話手機一支及皮包一只（內含
      張尹夢之健保卡、國民身分證、提款卡各一張、存款簿一
      本、郵票四十三張、現金二百元）。乙○○連續竊得前開
      (2)(3)物品後，均將之據為己有，惟僅留存現金及行動電話
      手機，其餘物品則均棄置於台南公園內之偏僻處。嗣因乙
      ○○另涉竊盜案件，遭台灣台南地方法院檢察署通緝中，
      而於同日二十三時三十分許，經警緝獲，並扣得乙○○所
      竊得之現金及行動電話手機，且由乙○○帶領承辦員警至
      棄置前開證件處，尋回其所棄置之物（均經發還甲○○、
      張尹夢）
    (4)乙○○又承前開竊盜之概括犯意，於民國九十五年四月中
      旬某日，在台南市○區○○○路與西華街口，因見許國明
      所有，車牌號碼Ｈ5Ｄ─816號輕機車置於該處無人看管，
      而於著手扳動機車置物箱欲行竊之際，為許國明發覺後逃
      逸而未得逞，乙○○又於95年5月10日晚上11時35分許，
      在上開路口，以同樣方式扳動許國明上開輕機車欲行竊時
      ，即為許國明察覺嚇阻逃逸而未得逞。
二、案經台南市警察局第五分局及第六分局報請台灣台南地方法
    院檢察署檢察官偵查起訴及移送併辦。
    理  由
一、上揭犯罪事實業據被告乙○○於原審審理時供承不諱，核與
    被害人王冠鎰、甲○○、張尹夢、許國明於警詢中證述失竊
    情節，及證人陳勝男、郭家緯、施宗佑所證情節相符，並有
    被告行竊所用之螺絲起子一支扣案可稽，另有被害人王冠鎰
    、甲○○、張尹夢簽具之贓物認領保管單各乙紙、及通聯紀
    錄查詢單在卷可稽，被告於本院審理時之自白與事實相符，
    應堪採信。被告連續竊盜犯行明確，堪以認定，應依法論科
    。
二、查被告行竊時所攜帶之螺絲起子全長約二十五公分，前端金
    屬部分長十二公分，屬對人之生命、身體構成威脅，客觀上
    足以為兇器之物等情，業據原審法院當庭勘驗屬實（參見本
    院九十四年十二月二十九日審判筆錄），故核被告所為係犯
    刑法第三百二十一條第一項第三款之攜帶兇器竊盜罪、第三
    百二十條第三項、第一項普通竊盜未遂罪。被告先後三次竊
    盜犯行，時間緊接，觸犯構成要件相同之罪名，顯係基於概
    括犯意為之，應依刑法第五十六條之規定僅論以一罪，並依
    法加重其刑。查檢察官95年度偵字第6619號、7998號移送併
    辦即事欄一之(1)、(4)部分，與起訴部分之竊盜犯行，時間緊
    接，觸犯構成要件相同之罪名，顯係基於概括犯意為之，為
    起訴效力所及，自應併予審理，合予敘明。
三、原審因認被告該部分犯行罪證明確予以論科固非無見，惟查
    併辦即事欄一之(1)、(4)部分未及審理，自有違誤，被告未具
    任何理由否認犯罪，提起上訴，雖無可取，然原判決既有可
    議，自應由本院將原判決撤銷改判。爰審酌被告係因罹患惡
    性淋巴瘤及後天免疫不全疾病（有成大疹斷證明書在95年偵
    字第7998號卷第21頁），致無法尋得正常工作，一再竊盜及
    其犯罪動機係為治病、手段、所得、犯罪後之態度等一切情
    狀，量處如主文所示之刑，以資懲儆。扣案螺絲起子一支為
    被告所有，且供其犯罪所用之物，已如前述，爰依刑法第三
    十八條第一項第二款之規定沒收之。
據上論斷，應依刑事訴訟法第369條第1項前段、第364條、第29
9條第1項前段、刑法第56條、第321條第1項第3款、第38條第1項
第2款，判決如主文。
本案經檢察官羅清溪到庭執行職務。
中    華    民    國    95    年    6     月    20    日
                  刑事第三庭    審判長法  官  陳義仲
                                      法  官  陳顯榮
                                      法  官  宋明蒼
以上正本證明與原本無異。
不得上訴。
                                      書記官  尤乃玉
中    華    民    國    95    年    6     月    20    日
附錄本案論罪科刑法條全文：
中華民國刑法第321條
犯竊盜罪而有左列情形之一者，處 6 月以上、 5 年以下有期徒
刑：
一  於夜間侵入住宅或有人居住之建築物、船艦或隱匿其內而犯
    之者。
二  毀越門扇、牆垣或其他安全設備而犯之者。
三  攜帶兇器而犯之者。
四  結夥三人以上而犯之者。
五  乘火災、水災或其他災害之際而犯之者。
六  在車站或埠頭而犯之者。
前項之未遂犯罰之。


司法院資訊處製作；財團法人民間司法改革基金會備份。
